【裁判字號】    97,消債更,455
【裁判日期】    981019
【裁判案由】    更生事件
【裁判全文】
臺灣士林地方法院民事裁定           97年度消債更字第455號
債  務  人  甲○○○○○○
代  理  人  陳正旻律師
上列當事人聲請更生事件，本院裁定如下：
    主  文
債務人甲○○○○○○自中華民國九十八年十月十九日下午五時
起開始更生程序。
命司法事務官進行本件更生程序。
    理  由
一、按債務人不能清償債務或有不能清償之虞，且無擔保或無優
    先權之債務總額未逾新臺幣（下同）1,200 萬元者，於法院
    裁定開始清算程序或宣告破產前，得向法院聲請更生，觀諸
    消費者債務清理條例第3 條、第42條第1 項規定自明。次按
    ，法院開始更生程序之裁定，應載明其年、月、日、時，並
    即時發生效力。法院開始更生或清算程序後，得命司法事務
    官進行更生或清算程序，必要時得選任律師、會計師或其他
    適當之自然人或法人一人為監督人或管理人，復為同條例第
    45條第1 項、第16條所明定。
二、債務人聲請意旨略以：伊負債總金額約240 萬453 元，財產
    僅有汽車乙輛，債務人聲請前2 年之收入為111 萬7,252 元
    ，平均每月收入4 萬6,550 元，伊除須維持自身生活外，尚
    須與配偶共同分擔家庭必要支出及二子女之扶養費，並有汽
    車貸款之負擔，實有不敷清償債務之情事。伊曾於民國97年
    間以書面向最大債權金融機構即香港商香港上海乙○銀行（
    下稱乙○銀行）請求共同協商債務清償方案，然因申請文件
    不符規定致前置協商遭退件，又伊未經法院裁定開始清算程
    序或宣告破產，故向本院聲請更生等語。
三、經查，債務人所主張之上開事實，業據提出前置協商退件通
    知函影本 (見本院卷第23頁）、債務人全戶戶籍謄本正本（
    見本院卷第22頁）、財產及收入狀況說明書（見本院卷第12
    頁至13頁）、財團法人金融聯合徵信中心當事人綜合信用報
    告－債務清理條例前置協商專用債權人清冊影本（見本院卷
    第29頁至31頁）、財政部臺北市國稅局95年度綜合所得稅各
    類所得資料清單正本（見本院卷第14頁）、財政部臺北市國
    稅局內湖稽徵所96年度綜合所得稅結算申報所得資料參考清
    單影本（見本院卷第15頁）、財政部臺北市國稅局財產歸屬
    資料清單影本（見本院卷第60頁）等為證，核閱屬實，堪認
    為真正。佐諸債務人每月薪資平均約為4 萬6,550 元，有債
    務人勞工保險被保險人投保資料表（明細）影本（見本院卷
    第42頁至43頁）、薪資轉帳存摺封面暨內頁影本（見本院卷
    第35頁至38頁）在卷可稽，是以債務人主張其有不能清償債
    務之虞，堪認為真實。此外，復查無債務人有消費者債務清
    理條例第6 條第3 項、第8 條或第46條各款所定駁回更生聲
    請之事由存在，則債務人聲請更生，應屬有據。
四、爰裁定如主文。
中    華    民    國    98    年    10    月    19    日
                  民事第一庭  法      官  王本源
上為正本係照原本作成。
本件不得抗告。
中    華    民    國    98    年    10    月    19    日
                              書  記  官  周嫣蘋


司法院資訊處製作；財團法人民間司法改革基金會備份。
